# 劳务成本年末余额太大的企业是不用审了，肯定不能无保留意见？

提问人：bigking1 时间：2014-03-25 16:51:10
一个资产，收入 2 ， 3 千万的提供劳务执行企业会计制度，或者执行企业会计准则的企业，年末的劳务成本科目余额高达 7 ， 800 万。
列报为存货。这种企业性质，期末有这么大的劳务成本余额，是不是不用审报表肯定有问题了，肯定是未及时结转成本，确认收入了。不论是准则，还是企业会计制度，本人认为如果严格执行准则，在用已发生劳务成本占预计总成本确定完工进度的情况下，或者是劳务交易不能可靠计量情况下，劳务成本都几乎不应该有余额。不知道大家意见如何？每当见到这样的企业，还要在那里审来审去的，真是非常沮丧。

回答人：chenyiwei
这只能说是需要运用职业怀疑态度去分析。在原则导向的会计和审计准则下，一刀切的思维方式是大忌。